臺灣基隆地方法院刑事判決　　　　　　　　　　　　　　九十三年度易字第一九號
　　公　訴　人　臺灣基隆地方法院檢察署檢察官
　　被　　　告　乙○○　男　四.
　　被　　　告　甲○○
　　右二人共同
　　選任辯護人　葉秀美律師
右列被告因詐欺案件，經檢察官提起公訴（九十二年度發查偵字第二二號），本院判
決如左：
    主  文
乙○○、甲○○共同連續意圖為自己不法之所有，以詐術使人將本人之物交付，各處
有期徒刑捌月。
    事  實
一、乙○○、甲○○係夫妻關係，甲○○與己○○為八堵礦工醫院同事，乙○○、甲○○為吸取資金，共同基於意圖為自己不法所有之概括犯意聯絡，於民國（下同
    ）九十年五月間，先由甲○○向己○○佯稱：乙○○在做股票，利潤很高，加入
    後即可獲利等語，使己○○誤信為真，因而分別於九十年五月二十四日、二十八
    日、六月二十八日、二十九日、八月二十三日、十二月二十八日、九十一年一月
    十四日、一月三十日、三月二十一日、六月十一日、六月二十八日、九月三十日
    ，陸續匯款新台幣（下同）三十萬元、九萬元、九千二百元、五萬八千八百元、
    十一萬四千八百五十元、六十萬元、一百十七萬元、二十八萬四千元、三十三萬
    五千元、四百五十萬元、五十萬四千元、七千一百二十元，共計七百九十七萬二
    千九百七十元予乙○○，期間甲○○為取信己○○，並書寫計算書，表示投資股
    票獲利很好，使己○○繼續連本帶利交給乙○○夫妻投資股票。嗣於九十一年十
    月間，己○○依據甲○○書寫之計算書所載獲利情形，向乙○○夫妻索回本金及
    利潤時，乙○○夫妻竟告知投資失利，無資金可領回，己○○始知受騙。
二、案經己○○訴請臺灣基隆地方法院檢察署檢察官偵查起訴。
    理  由
一、訊據被告乙○○、甲○○均直承有向告訴人取得前揭款項之事實不諱，惟矢口否
    認涉有詐欺犯行，辯稱：是告訴人主動要求渠等幫伊投資股票，渠等並沒有向告
    訴人說投資股票獲利很高，且渠等是將告訴人投資之金錢轉匯給乙○○姪子丙○○操作，事後無法歸還，是因為操作有虧損云云。經查：
（一）右揭告訴人己○○自九十年五月二十四日起至九十一年九月三十日止，陸續匯
      款共計七百九十七萬二千九百七十元予被告乙○○帳戶，做為投資股票，被告
      乙○○再將之匯入證人丙○○之帳戶之事實，業據被告乙○○、甲○○自承不
      諱，核與告訴人己○○指訴、證人丙○○、戊○○、丁○○證述情節相符（詳
      本院九十三年三月十日、八月十七日審判筆錄），並有台灣中小企業銀行跨行
      匯款入戶申請書三紙、告訴人己○○存款帳簿、台灣中小企業銀行基隆分行九
      十三年四月二十一日九三基隆字第０九二一號函及所附往來明細紀錄、存款交
      易明細查詢單、富邦商業銀行股份有限公司建國分行九十三年四月二十日（九
      三）富銀建第０四九號函及所附交易明細表、己○○跨行匯入匯款明細在卷可
      稽；再依據被告乙○○富邦商業銀行股份有限公司000000000000
      0號及00000000000000號帳戶自九十年一月一日起至九十二年
      十二月三十一日止之交易明細表可知，證人丙○○匯回給被告乙○○之款項約
      有二億餘元，而被告乙○○、甲○○卻向告訴人表示投資虧損無獲利，可見被
      告二人在收取告訴人作為投資股票之款項時，不論投資盈虧，均無返還之意甚
      明。渠二人有詐騙之意圖，至為灼然。
（二）又被告甲○○曾書寫購入股票之日期、金額、數量及獲利情形之計算書交付告
      訴人等情，業據告訴人己○○指訴綦詳，雖被告甲○○於本院審理時辯稱：該
      計算書是自己私下寫，內容是被告乙○○告知云云，惟查，被告甲○○於警詢
      中先稱：上面的依據是視丙○○工作的投資公司說要投資哪家股票上市公司，
      伊即告訴己○○，由己○○決定要投資多少云云（詳九十二年度發查偵字第二
      二號第十六頁）；於偵查中稱：計算書乙○○告訴伊，伊來製作的云云（詳九
      十二年度發查偵字第二二號第六十七頁背面）；於本院則稱：我有告訴己○○
      買何支股票，多少錢，己○○說不用（詳本院九十三年三月十日審判筆錄），
      被告甲○○對於買何支股票是被告決定還是告訴人決定，前後不一，再對照證
      人丙○○偵查中之證稱：乙○○拿錢給我，至於買什麼股由我決定（詳偵查卷
      第六十七頁）；被告乙○○稱：我不知道丙○○買那支股票（詳本院九十三年
      三月十日審判筆錄），可見被告甲○○書寫計算書之目的，係為矇騙告訴人相
      信投資獲利，而繼續投入大筆金錢。
（三）綜上，被告二人在招攬告訴人提供資金投資之初，即有為自己不法有之意圖，
      ，至為灼然。被告等所辯，顯係卸責之詞，不足採信，本件事證明確，被告二
      人犯行堪予認定。
二、核被告乙○○、甲○○所為，均係犯刑法第三百三十九條第一項之詐欺取財罪。
    被告二人先後多次詐欺取財行為，時間緊接，犯罪構成要件相同，顯係基於概括
    犯意為之，應依連續犯規定論以一罪，並加重其刑。爰審酌被告二人詐騙金額高
    達七百餘萬元、犯罪後未與告訴人達成民事和解、被告犯罪動機、目的等一切情
    狀，各量處如主文所示之刑，以示懲戒。
據上論斷，應依刑事訴訟法第二百九十九條第一項前段，刑法第五十六條、第三百三
十九條第一項，罰金罰鍰提高標準條例第一條前段，判決如主文。
本案經檢察官張介欽到庭執行職務。
中　　　華　　　民　　　國　　九十三　　年　  　九　　　月　　十四　　　日
                                臺灣基隆地方法院刑事第二庭
                                審判長  法      官  王福康
                                        法      官  王慧惠
                                        法      官  齊  潔
右正本證明與原本無異。
對於本件判決如有不服，應於收受送達後十日內，向本院提出上訴書狀，上訴於臺灣
高等法院，並按他造當事人之人數附具繕本。
                                        書　記　官  莊國南
中　　　華　　　民　　　國　　九十三　　年　　　九　　　月　　十六　　　日
附錄論罪法條：
中華民國刑法第三百三十九條第一項：
(普通詐欺罪)
意圖為自己或第三人不法之所有，以詐術使人將本人或第三人之物交付者，處五年以
下有期徒刑、拘役或科或併科一千元以下罰金。
